臺灣花蓮地方法院刑事判決　　　　　　　　　　　　　九十二年度易緝字第三三號
　　公　訴　人　臺灣花蓮地方法院檢察署檢察官
　　被　　　告　丙○○
右列被告因竊盜案件，經檢察官聲請以簡易判決處刑（九十一年度偵字第一五二四號
），本院認不宜以簡易判決處刑，依通常程序審理，判決如左：
    主  文
丙○○無罪。
    理  由
一、公訴意旨略以：被告丙○○前曾於民國八十七年間犯竊盜罪，經本院判處有期徒
    刑八月並緩刑三年確定，於緩刑期間（未構成累犯），猶不知悔改，竟基於意圖
    為自己不法之所有，於九十一年六月二日二十時許，在花蓮縣花蓮市○○○街二
    號，見弘元石材股份有限公司（下稱弘元公司）所有之吊車（價值約新台幣一百
    五十萬元），車上鑰匙未取下，認有機可乘，遂徒手竊取上開吊車，並藏匿於花
    蓮縣新城鄉佳民山區○○道路，因認被告涉有刑法第三百二十條第一項之竊盜罪
    嫌云云。
二、按犯罪事實應依證據認定之，無證據不得認定犯罪事實。又不能證明被告犯罪者
    ，應諭知無罪之判決，刑事訴訟法第一百五十四條第二項、第三百零一條第一項
    分別定有明文。另竊盜罪之成立，以意圖為自己或第三人不法之所有，竊取他人
    動產為構成要件，刑法第三百二十條第一項定有明文。本件公訴人認被告涉有右
    揭犯行，係以被告丙○○於警詢時之自白、證人即弘元公司副總經理乙○○之證
    述、花蓮縣政府營利事業登記證影本一紙、贓證物認領保管收據一份、照片一幀
    及證人即弘元公司總經理乙○○陳報和解狀（起訴書誤載為和解書）一紙為其主
    要論據。訊據被告雖坦承於前揭時地開走弘元公司之吊車，惟堅詞否認有何不法
    所有之竊盜犯意，辯稱：弘元公司以鋼索斷裂為由，將伊開除，但鋼索斷裂並不
    是伊之過錯，伊當時只是要氣一氣廠長，想把車子開走幾天，本來在六月三日要
    將車子開回弘元公司，但因車輪陷於泥濘中，無法動彈才做罷，並無將車子占為
    己有之意思等語。經查：
 （一）證人乙○○於警詢及偵查中證述弘元公司之吊車遭竊，並有花蓮縣政府營利
       事業登記證影本一紙、贓證物認領保管收據一紙、照片一幀及證人乙○○陳
       報和解狀，足以證明弘元公司之吊車係被告所開走之事實，惟被告於警詢中
       雖供陳於前揭時地，利用弘元公司吊車鑰匙未拔下之機會，徒手將該吊車開
       走，然被告亦陳述其係因六月一日遭廠長革職，一時氣憤才將吊車開走，打
       算在六月三日將車開回工廠，但車輪卡在泥濘中無法動彈等語，而未自白犯
       有竊盜罪，可知上揭證據均僅得證明被告於前揭時、地將弘元公司吊車開走
       之事實，尚不足證明被告有何不法所有之意圖。
 （二）被告於九十二年間曾受僱於弘元公司擔任技術工職務，於六月一日因被告駕
       駛吊車之鋼索斷裂，致石板脫落而碎裂，遭弘元公司廠長開除一情，業據證
       人乙○○於警詢中及證人即弘元公司員工甲○○於本院審理中證述明確。又
       證人甲○○於知悉弘元公司吊車失竊時，曾以電話聯絡被告，並相約於花蓮
       縣嘉銘國小附近碰面，被告當時向甲○○表示因認為被弘元公司開除並不合
       理，所以開走弘元公司吊車，目的是要報復廠長，並即告知甲○○該吊車停
       於佳民產業道路，嗣後且與甲○○會同警察前往吊車所在地，但因吊車車輪
       陷於泥濘中，經弘元公司另請推土機，才將該吊車拉出來等情，亦據證人乙○○及甲○○證述明白，此均與被告於警詢及本院審理中供述之內容一致，
       足認被告於開走弘元公司吊車時，係因遭開除而心存報復，但事後卻因該吊
       車陷於泥濘中，致其無法將該車返還弘元公司，否則被告又何須在偵查機關
       並不知悉其為犯罪嫌疑人之前，即向證人甲○○坦承一切，並會同警方找出
       該吊車。況查，該吊車之車速不高，每小時約時速二十五至三十公里，無法
       長途駕駛，且容易遭到警察機關之攔檢乙情，為證人甲○○於本院審理中證
       述明白，又證人乙○○於警詢中雖證稱該失竊之吊車價值約一百八十萬元，
       惟於本院調查時亦證稱：該失竊之吊車，為特殊機具，只有少數石材公司才
       有用，在花蓮只有弘元工司有兩台，另外一家公司有一台，在外面根本沒有
       人使用。足知該吊車雖價值不菲，但無法作為平日代步之交通工具，且在花
       蓮僅有被告與另一家公司需要使用，被告既曾在弘元公司工作亦應知悉上情
       ，而瞭解即使竊取該吊車，既無法以之為代步交通工具，亦難以找到買家以
       脫贓，則被告若真係欲竊取物品，又何須選擇竊取對自己無用處，又不易變
       賣之該吊車？益證被告開走該吊車並無不法所有之意圖。
 （三）證人即當時受理本案之警員黃宗華於本院調查中雖證稱：被告在警局起先也
       不承認，但後來突破其心防後，被告才承認等語，然查，被告係未經告知弘
       元公司負責人，即開走該吊車，其行為本極易令人認定為竊盜行為，一般人
       若遇此情形，經常會因害怕被認定為竊盜行為，而先否認其有開走車子之事
       實，是被告於警局中並未馬上坦承，應屬人之常情，尚難因被告未馬上坦承
       之行為，據為被告對該吊車有不法所有意圖之不利認定。
三、綜上所述，被告前揭辯稱並無不法所有之意圖，應堪採信。又公訴人所舉之證據
    ，均不足以證明被告有何竊盜犯行。此外，又查無其他積極證據，足認被告確有
    公訴人所指之犯行，不能證明被告犯罪，依法應諭知無罪之判決。
據上論結，應依刑事訴訟法第三百零一條第一項，判決如主文。
本案經檢察官李子春到庭執行職務。
中      華      民      國    九十三    年    三     月     十六       日
                              臺灣花蓮地方法院刑事第二庭
                                  審判長法官  林  碧  玲
                                        法官  陳  世  博
                                        法官  俞  秀  美
右正本證明與原本無異。
如對本判決不服，應於送達後十日內，向本院提出上訴狀。（應抄附繕本）告訴人或
被害人如對於本判決不服者，應具備理由請求檢察官上訴，其上訴期間之計算係以檢
察官收受判決正本之日期為準。
                                  法院書記官
中      華      民      國    九十三    年    三     月     十七        日
